# 派遣人员工资

提问人：大葱拌牛肉 时间：2016-09-22 16:19:31
公司支付的派遣人员的工资，计入支付职工的现金里面吗？

回答人：chenyiwei
请参照《计学撮要 2015 》之“问题1-4-4（企业对劳务派遣人员薪酬的核算和列报）”判断这些劳务人员是否为本企业（用工单位）的会计意义上的“职工”。如果是，则支付给这些人的报酬在现金流量表上属于“支付给职工以及为职工支付的现金”。